臺灣高雄地方法院刑事判決　　　　　　　94年度訴字第1857號
公　訴　人　臺灣高雄地方法院檢察署檢察官
被　　　告　乙○○
　　　　　　　　　　號
上列被告因毒品危害防制條例案件，經檢察官提起公訴（94年度
毒偵字第554 號）暨移送併辦（94年度毒偵字第5773號），嗣因
被告就被訴事實為有罪之陳述，經本院合議庭裁定由受命法官獨
任適用簡式審判程序審理，本院判決如下：
    主  文
乙○○連續施用第一級毒品，累犯，處有期徒刑拾月。扣案殘渣
袋貳個及針筒壹支上殘留之微量海洛因均沒收銷燬之，上開殘渣
袋貳個與針筒壹支、未使用針筒壹支均沒收。
    事  實
一、乙○○前犯偽造貨幣罪，經臺灣高等法院高雄分院以91年度
    上訴字第1416號判處有期徒刑10月確定，甫於民國93年6 月
    16日縮刑期滿執行完畢。其因施用毒品案件，經本院以91年
    度毒聲字第65號裁定送觀察、勒戒後，認有繼續施用毒品之
    傾向，經本院以91年度毒聲字第2734號裁定令入戒治處所施
    以強制戒治，於戒治期間表現良好，經本院以91年度毒聲字
    第7311號裁定停止戒治，所餘戒治期間付保護管束，嗣因違
    反保護管束應遵守之事項情節重大，經本院以92年度毒聲字
    第115 號裁定撤銷停止戒治，令入戒治處所施以強制戒治，
    於92年11月7 日強制戒治期滿經釋放，由臺灣高雄地方法院
    檢察署檢察官於92年11月20日，以92年度戒毒偵字第1008號
    不起訴處分確定在案。詎不知悔改，於上開強制戒治執行完
    畢釋放後5 年內，基於施用第1 級毒品海洛因之概括犯意，
    於94年1 月11日至同年6 月29日止（不含公權力拘束之時間
    ），在其位於高雄縣大樹鄉○○村○○○路大坪巷13號住處
    ，以將海洛因置於針筒內皮下注射之方式，連續施用第1 級
    毒品海洛因多次。嗣先為警於同年1 月11日11時20分許，在
    高雄縣大樹鄉○○村○○路河濱二巷內之鳳梨園旁盤查查獲
    ，並扣得乙○○所有供施用海洛因所用殘留微量海洛因之殘
    渣袋1 個，及其所有預備供施用海洛因所用之未使用針筒1
    支，復為警於94年6 月29日21時許，在其上開住處查獲，並
    扣得乙○○所有供施用海洛因所用殘留微量海洛因之殘渣袋
    1 個與針筒1 支。
二、案經高雄縣政府警察局仁武分局、高雄市政府警察局楠梓分
    局先後報請臺灣高雄地方法院檢察署檢察官偵查起訴暨移送
    併辦後，由本院改依簡式審判程序審理。
    理  由
一、本件被告所犯為死刑、無期徒刑、最輕本刑為3 年以上有期
    徒刑以外之罪，其於準備程序進行中，就被訴事實為有罪之
    陳述，經受命法官告知簡式審判程序之旨，並聽取當事人之
    意見後，本院合議庭裁定由受命法官獨任進行簡式審判程序
    ，合先敘明。
二、前揭事實，業據被告乙○○於本院審理中自白不諱，且被告
    於94年1 月11日、同年6 月29日先後為警採集尿液送驗結果
    ，均呈嗎啡陽性反應，有臺灣檢驗科技股份有限公司94年2
    月21日編號KＺ000000000000號濫用藥物尿液檢驗報告、尿液
    採證檢驗對照表、高雄市立凱旋醫院94年7 月10日濫用藥物
    尿液檢驗報告、濫用藥物尿液檢體監管紀錄表各1 份存卷可
    憑，又警方於查獲被告時，共扣得殘渣袋2 個及針筒1 支，
    上開殘渣袋及針筒經送驗結果，均呈海洛因陽性反應，有高
    雄醫學大學附設中和紀念醫院94年6 月21日編號0000-000號
    、94年8 月23日編號0000-000、94年8 月23日0000-000號檢
    驗報告3 紙存卷足稽，堪信被告之自白與事實相符，其確有
    連續施用海洛因無疑。又被告前因施用毒品案件，經本院以
    91年度毒聲字第2734號裁定令入戒治處所施以強制戒治，於
    戒治期間表現良好，經本院以91年度毒聲字第7311號裁定停
    止戒治，所餘戒治期間付保護管束，嗣因違反保護管束應遵
    守之事項情節重大，經本院以92年度毒聲字第115 號裁定撤
    銷停止戒治，令入戒治處所施以強制戒治，於92年11月7日
    強制戒治期滿經釋放，由臺灣高雄地方法院檢察署檢察官於
    92年11月20日，以92年度戒毒偵字第1008號不起訴處分確定
    在案之事實，有臺灣高等法院被告前案紀錄表、本院被告院
    內索引卡紀錄表、臺灣高雄地方法院檢察署刑案資料查註紀
    錄表各1 份存卷供參，被告於強制戒治執行完畢釋放後5 年
    內，再度犯施用海洛因罪，事證明確，其犯行應堪認定。
三、按海洛因係毒品危害防制條例第2 條第2 項第1 款所稱之第
    1 級毒品，不得非法持有、施用。次按犯毒品危害防制條例
    第10條施用第1 級、第2 級毒品之罪者，檢察官應先聲請法
    院將被告送勒戒處所觀察、勒戒，經觀察、勒戒後，認有繼
    續施用毒品傾向者，應由檢察官聲請法院裁定令入戒治處所
    施以強制戒治，強制戒治期滿，應由檢察官為不起訴之處分
    ，依此強制戒治執行完畢釋放後，5 年內再犯第10條之罪，
    檢察官應依一般刑事訴訟程序予以起訴論罪科刑，此觀諸毒
    品危害防制條例第20條第1 項、第2 項、第23條第2 項前段
    規定自明。本件被告前經強制戒治執行完畢釋放後，5 年內
    再犯本案施用毒品犯行，即屬應依法論罪科刑之行為，是核
    被告所為，係犯毒品危害防制條例第10條第1 項之施用第1
    級毒品罪。被告施用第1 級毒品前後持有海洛因之低度行為
    ，為施用之高度行為所吸收，不另論罪。被告先後多次施用
    第1 級毒品犯行，時間緊接，手法相同，觸犯構成要件相同
    之罪名，顯係基於概括犯意反覆為之，為連續犯，應刑法第
    56條之規定論以一罪，並加重其刑。併案部分（即94年6 月
    29日查獲部分）雖未據起訴，然於已起訴經本院論罪部分有
    連續犯之裁判上一罪關係，本院自應併予審究。又被告曾因
    犯偽造貨幣罪，經臺灣高等法院高雄分院以91年度上訴字第
    1416號判處有期徒刑10月確定，甫於93年6 月16日縮刑期滿
    執行完畢，有上開臺灣高等法院被告前案紀錄表在卷可考，
    其受有期徒刑執行完畢，5 年以內再犯有期徒刑以上之本罪
    ，為累犯，應依刑法第47條之規定加重其刑，並依法遞加之
    。爰審酌被告歷經觀察、勒戒及強制戒治等程序，猶無法戒
    絕毒癮，仍再度施用海洛因，顯見其意志不堅，無悔改之決
    心，有違政府制定毒品危害防制條例之立法美意，本不宜寬
    貸，惟念其所為尚未害及他人，且犯後坦承犯行，態度尚佳
    等一切情狀，量處如主文所示之刑，以資懲儆。扣案殘渣袋
    2 個及針筒1 支上可析離之殘留微量海洛因屬第1 級毒品，
    應依毒品危害防制條例第18條第1 項前段規定沒收銷燬之，
    至上開殘渣袋2 個及針筒1 支係被告所有供施用毒品所用之
    物，業據被告陳明在卷；至於警方於94年1 月11日查扣之未
    使用針筒1 支送驗雖無毒品反應，有高雄醫學大學附設中和
    紀念醫院94年6 月21日編號0000-000號檢驗報告1 紙在卷可
    憑，然該物係被告所有預備供施用海洛因所用之物，業經被
    告供承屬實，爰均依刑法第38條第1 項第2 款之規定宣告沒
    收。
據上論斷，應依刑事訴訟法第299 條第1 項前段、第273 條之1
第1 項，毒品危害防制條例第10條第1 項、第18條第1 項前段，
刑法第11條、第56條、第47條、第38條第1 項第2 款，判決如主
文。
本案經檢察官甲○○到庭執行職務。
中　　華　　民　　國　　94　　年　　8 　　月　　23　　日
                 鳳山刑事第3庭     法　官  莊珮君
以上正本證明與原本無異。
如不服本判決，應於判決送達後10日內，向本院提出上訴狀。
                                   書記官  呂怜勳
中　　華　　民　　國　　94　　年　　8 　　月　　23　　日
附錄：
毒品危害防制條例第10條第1項
施用第一級毒品者，處 6 月以上 5 年以下有期徒刑。
